【裁判字號】    94,訴,348
【裁判日期】    970321
【裁判案由】    違反組織犯罪條例等
【裁判全文】
臺灣臺南地方法院刑事判決               94年度訴字第348號
公  訴  人  臺灣台南地方法院檢察署檢察
被      告  丁○
選任辯護人  王正宏律師
被      告  戊○○
選任辯護人  邱銘律師
被      告  庚○○
選任辯護人  蘇正信律師
            許安德利律師
            許世律師
被      告  辛○○
選任辯護人  曾志青律師
            邱銘律師
被      告  壬○○
選任辯護人  楊惠雯律師
上列被告因違反組織犯罪條例等案件，經檢察官提起公訴（93年
度偵字第12155號、94年度偵字第1163、1217號），本院判決如
下：
    主  文
丁○共同犯常業重利罪，累犯，處有期徒刑壹年陸月，減為有期
徒刑玖月。扣案如附表五編號3、9、10、11、12、14、15、20、
22、25、如附表六編號1、2、4、5、7、8、9、11、15所示之物
品均沒收。
戊○○共同犯常業重利罪，處有期徒刑壹年陸月，減為有期徒刑
玖月。扣案如附表七編號21所示之物品沒收。
庚○○共同犯常業重利罪，累犯，處有期徒刑參年捌月。扣案如
附表五編號3、9、10、11、12、14、15、20、22、25、如附表六
編號1、2、4、5、7、8、9、11、15所示之物品均沒收。
辛○○共同犯常業重利罪，處有期徒刑壹年陸月，減為有期徒刑
玖月。扣案如附表五編號3、9、10、11、12、14、15、20、22、
25、如附表六編號1、2、4、5、7、8、9、11、15所示之物品均
沒收。
壬○○共同犯常業重利罪，處有期徒刑參年貳月。扣案如附表五
編號3、9、10、11、12、14、15、20、22、25、如附表六編號1
、2、4、5、7、8、9、11、15所示之物品均沒收。
    事  實
一、庚○○曾於民國92年間因重利案件，經臺灣高雄地方法院判
    處有期徒刑2月確定，甫於92年5月14日准以易科罰金執行完
    畢；丁○曾於91年間因違反電子遊戲場業管理條例案件，經
    臺灣高等法院高雄分院判處有期徒刑5月確定，甫於91年11
    月27日易科罰金執行完畢；辛○○曾因傷害案件，於91年2
    月27日經臺灣高等法院高雄分院判處有期徒刑1年2月，緩刑
    4年確定。
二、庚○○與壬○○、丁○、乙○○（已死亡，另為不受理判決
    ）、辛○○及另案被告蘇冠瑋、宇○○（前二人均另案審理
    中）等人為貪圖非法暴利，竟組成俗稱地下錢莊之重利集團
    ，基於常業重利之犯意聯絡，庚○○等人先取得如附表一編
    號1至6所示帳戶之存摺、金融卡，並自93年間某日起，在「
    自由時報」、「中華日報」、「小兵立大功」等之報刊上，
    以「持信用卡者息低、輕鬆還、二至十萬、0000000000」、
    「身分證可借款、0000000000」等之分類廣告，並到處散發
    「0000000000、日仔會」、「0000000000、日仔會」、「00
    00000000、江先生連絡、到期中午12點匯款」等名片，自稱
    「阿水」、「江先生」，且提供（07）0000000、000000000
    0、0000000000、0000000000、0000000000、0000000000、
    0000000000、0000000000等電話與借款人聯絡，趁如附表二
    所示己○○等人急需用錢之際，貸以如附表二所示之金錢，
    並收取如附表二所示之與原本顯不相當之利息，且預扣第一
    個月利息及簽發借貸金額二倍之本票、扣留身分證。庚○○
    等人並要求被害人將放款利息匯至如附表二所示之帳戶內，
    藉以掩飾或隱匿渠等犯罪所得，並以之為業。
三、其後，因己○○、丙○○等人無力清償本息，庚○○等人竟
    為如下之暴力討債行為：
（一）於93年8月25日晚上9時許，己○○因無力清償利息，庚○○、壬○○、丁○、乙○○竟共同基於妨害自由之犯意聯
      絡，由壬○○、丁○駕駛車牌號碼4716─GQ自小客車，至
      高雄市○○區○○路與樂利街口，將己○○強押上車，在
      屏東縣屏東市與乙○○、辛○○會合後，由乙○○以手銬
      銬住己○○雙手、以膠帶捆綁己○○眼睛，剝奪己○○行
      動自由後置於後座，載往屏東市○○路「華園汽車賓館」
      內，再由丁○撥打電話予己○○之妻甲○○恐嚇稱：你如
      果不匯款，你就等著守寡」等語，致甲○○心生畏怖，依
      渠等之指示將五萬八千元匯至許峻豪、局號0000000、帳
      號0000000之郵局帳戶內。嗣於93年8月26日上午10時許，
      壬○○確認收到匯款後，始將己○○釋放。
（二）於93年7月15日中午，因丙○○遲未繳交利息，庚○○、
      壬○○、與丁○等人隨即前往丙○○高雄市○○區○○路
      403號住處催討利息，因丙○○無力清償，庚○○旋對丙○○恫稱：「你若不還錢，店就不要開了」等語後，壬○○、丁○並徒手毆打丙○○（傷害部分，未據告訴），使
      丙○○因而心生畏懼，致生危害於安全。
（三）於93年11月16日至23日間某日晚上，因酉○○無力清償利
      息，辛○○即攜帶乙○○所有之如附表六編號4所示木質
      球棒，至酉○○位於屏東縣內埔鄉○○村○○路78號住處
      ，以球棒將酉○○住處大廳神明桌上之燈罩及燈源敲破（
      毀損部分，未據告訴），並對酉○○恐嚇稱：「你再不還
      錢，就走著瞧」等語後揚長而去，使酉○○因而心生畏懼
      ，致生危害於安全。
三、戊○○與Ｈ○○、張育福、申○○、Ａ○○、陳家寶（Ｈ○○等5人另案審理中）基於常業重利之犯意聯絡，先取得如
    附表一編號7至10所示帳戶之存摺、金融卡，並在報紙上刊
    登貸款廣告，自稱「阿發」、「王先生」，且提供（06）
    0000000、（06）0000000、0000 000000等電話與借款人聯
    絡，趁如附表二所示被害人急需用錢之際，貸以如附表三所
    示之金錢，並收取如附表二所示之與原本顯不相當之利息，
    且預扣第一個月利息及簽發借貸金額二倍之本票、扣留身分
    證。戊○○等人並要求被害人將放款利息匯至如附表三所示
    之帳戶內，藉以掩飾或隱匿渠等犯罪所得，並以之為業。
四、嗣於93年11月23日上午7時45分許，經警持搜索票至高雄市
    左營區○○街3號20樓之2之庚○○、丁○、壬○○共同住處
    搜索，扣得如附表五所示之物品；再於同日上午8時50分許
    ，在屏東縣屏東市○○○路125號5樓之2之辛○○、乙○○
    共同住處搜索，扣得如附表六所示之物品；另經戊○○同意
    ，在其所駕駛之車牌號碼8S─9875號自小客車上，扣得如附
    表七所示之物品。
五、案經臺南縣警察局移請臺灣臺南地方法院檢察署檢察官偵查
    起訴。
    理  由
一、本件關於共同被告於警、偵訊所為之供述，被告等人均不爭
    執其證據能力，依刑事訴訟法第159之5第2項規定有證據能
    力；關於如附表二、三所示被害人於警詢中所為之供述，除
    被告庚○○爭執被害人丙○○供述之證據能力，被告壬○○
    爭執被害人丙○○、玄○○供述之證據能力外，其餘部分被
    告等人均不爭執其證據能力，依刑事訴訟法第159之5第2項
    規定有證據能力；關於被害人丙○○警詢供述之證據能力部
    分，因丙○○經本院傳拘無著，因其與被告庚○○為同學關
    係，而其所陳述用以匯款予被告庚○○等人之如附表一編號
    1 所示帳戶亦與事後警方搜索時，在庚○○等人住處所扣得
    之如附表五編號5所示物品相符，而其於警詢中之供述亦與
    事後在偵查中所為結證內容相符，足認其於警詢中之陳述具
    有特別可信情狀，且為證明犯罪事實之存在所必要，依刑事
    訴訟法第159之3第3款規定有證據能力；關於被害人玄○○
    警詢供述之證據能力部分，因玄○○與本院之供述與警詢中
    之供述不符，而本件係因警方搜索扣得玄○○所簽發之本票
    （附表六編號12）而通知玄○○說明（警卷第549至550頁）
    。玄○○於警詢中所陳述用以匯款予被告庚○○等人之如附
    表一編號3所示帳戶亦與事後警方搜索時，所扣得之如附表
    六編號6所示物品相符。尤有甚者，警方搜索時，所扣得之
    如附表五編號9所示之帳冊（25開活頁本第3頁）亦載有玄○○之姓名、借款金額、住所、職業、行動電話及友人姓名，
    其內容與警詢筆錄（警卷第549頁）所載相符；如附表五編
    號9所示之帳冊（36開計算紙本第3頁）所載郭文嘉帳戶帳號
    亦與證人玄○○匯款支付利息之帳戶帳號（參警卷第563頁
    匯款執據）相同。另證人於警詢中之供述內容亦與事後在偵
    查中所為結證內容相符，足認其於警詢中之陳述具有特別可
    信情狀，且為證明犯罪事實之存在所必要，依刑事訴訟法第
    159之2規定有證據能力，合先敘明。
二、訊據被告庚○○、壬○○、丁○、辛○○、戊○○等人均坦
    承有重利犯行，核與如附表二、三所示被害人分別於警詢、
    偵查及本院所述情節相同，並有如附表五、六、七所示之物
    品扣案可稽，被告等人之自白應與事實相符而可採信。
        另被告庚○○、壬○○、辛○○等人均否認有何恐嚇或
    妨害自由犯行，被告庚○○向己○○暴力討債部分，他未在
    現場，亦未參與；被告壬○○辯稱他有與丁○一起去向己○○討債，但沒有押己○○，只是叫己○○上車洽談相關事宜
    而已。他在電話中已經跟己○○的大姐講好，但是乙○○說
    要拿到錢才要放人，所以用手銬銬住己○○的手，以及用膠
    帶蒙住眼睛，將己○○載到汽車旅館；辛○○辯稱關於被害
    人酉○○部分是被告乙○○放款的，他並未砸毀酉○○家中
    物品，他只是乙○○的司機，有時侯幫乙○○收利息；另被
    告戊○○則辯稱他只是獨自經營地下錢莊云云。經查：
（一）證人即被害人己○○於警詢中供稱「我因於93年8月中旬
      曾代我友人張水昌向「阿水」另外再借3萬元，預扣利息6
      千元，加上手續費1千元，實拿2萬3千元，每七天為一期
      每次繳交6千元利息給綽號「阿水」，因為阿水找不到張
      水昌，於是找我負責。「阿水」公司人員派二人與我聯絡
      會面，於93年8月25日晚上21時在高雄市○○區○○路與
      樂利路口見面，他們開一部深藍色自小客車前來，見到我
      之後他們二人便下車將我強行押上車，在車上他們問我要
      如何還債，在高雄市小港市區兜了很多圈後，於是他們開
      上了高速公路，我不知道他們載我到那裡，等下交流道後
      ，我發現有三部車在等我們，當時因夜色昏暗，詳細人數
      我不清楚，我知道有二胖子上我們的車，就用手銬把我銬
      上其中一個胖子上車便用米色膠布將我的眼睛環繞頭部及
      嘴巴捆綁起來後，再用黑色膠布再繞米色膠帶捆綁一次後
      ，再用鐵鍊將我的腳鍊起來，於是他們把我放在一家汽車
      賓館，叫我先睡覺，我聽到他們有打電話向我家人要錢，
      如果我家人不匯款就要把我埋在山裡面」 (警甲卷第333
      頁)。證人己○○並指認同案被告乙○○就是用膠布捆綁
      他的眼睛和嘴巴的人；被告壬○○就是前來收款並押他上
      車的男子；被告庚○○就是背一個黑色包包的老闆；被告
      丁○就是與壬○○強押他上車的人 (警甲卷第335、336頁
      )。
          證人即己○○之配偶甲○○於警詢中亦供稱被告公司
      「派另外兩人與我聯絡會面，本來叫我和我先生一起於93
      年8月25日晚上21點時在高雄市○○區○○路與樂利路口
      見面，但是我並未下去與他們會面，只有我先生過去，他
      們一直打電話給我要求匯款，當時我只知道我先生己○○
      已經被他們控制行動 (還不知道被捆綁)，我持續與他們
      周旋直到隔 (26)日凌晨1點多，從10萬元議價到剩5萬8千
      元，當時我聽到他們在車上毆打我先生，而且恐嚇「如果
      你不匯款，你就等著守寡」，本來要現金給他們，但是他
      們不要接受這種方式，他們提供戶名許峻豪、局號000000
      0帳號0000000內。等他們確認我已經匯款完成且已收到款
      後，才將我先生釋放回來，我先生回來之後才告訴我他被
      人用手銬銬著再以膠布捆綁眼睛跟嘴巴」 (警甲卷第350
      頁)。其供述與證人己○○所述相符，並有高雄康莊郵局
      匯款執據1紙可稽 (警甲卷第359頁)，應可採信。
          同案被告乙○○於偵查中亦供稱「是壬○○打電話給
      我叫我去載他們，我去時有我、丁○、辛○○、壬○○，
      壬○○說己○○沒有錢可還，要先留到隔天才要將己○○
      放回去，所以我帶他們去汽車旅館住」、「這件事生在高
      雄壬○○和庚○○負責的點，所以他應該知道」（偵2卷
      第211頁)。益徵證人己○○前開所述應與事實相符而可採
      信。
          依卷附通聯譯文所載，同案被告乙○○於93年8月26
      日0時37分與Ａ○○聯絡稱「瑛仔（按即被告丁○）載1個
      『害仔（按應係己○○）』在鄉下這邊」、「他姐姐明天
      銀行開門才要處理」、「瑛仔跟（按應係茂仔，即被告壬○○）在那邊」、「明天錢匯進來就放他走了」、「我用
      手銬把他銬起來了」、「我先載他去汽車旅館關起來」、
      「我把他眼睛蒙起來了」（警乙卷第207頁）。被告壬○○並於8月26日8時22分告知被告庚○○稱昨日帶己○○（
      譯文誤植為黃博文）到汽車賓館；9時8分被告庚○○打電
      話問被告壬○○稱己○○說幾點要匯款、載去那一個賓館
      ，被告壬○○答稱九點半，並稱他抓到人之後就載下來屏
      東；10時20分被告庚○○再打電話詢問被告壬○○是否匯
      錢了，被告壬○○答稱在等消息中，如果匯了再打電話給
      被告庚○○，被告庚○○則稱等一下讓他（按應係指己○○）自己坐車回去就好了（警乙卷第208頁）；11時5分被
      告庚○○又打電話詢問被告壬○○「你弄好了沒？」，被
      告壬○○答稱「好了，我拿證件給他就回去了」（警乙卷
      第209頁）。顯見被告庚○○、壬○○、丁○與同案被告
      乙○○確實有共同妨害被害人己○○行動自由及恐嚇被害
      人甲○○犯行。
（二）證人丙○○於警詢中供稱「阿水年約30多歲、中等身材、
      身高約175公分左右、操台語口音，我知道他真實身分叫
      庚○○，是我以前旗山國中同學」 (警甲卷第366頁)、「
      阿水曾以電語恐赫我說: 開店不怕人家上門找嗎? 你欠錢
      不還還能開嗎? 你不還錢，店就給我關掉! 以這種方式對
      付我。他們曾於93年7月15日中午到我住處討債時，因我
      當時正等銀行貸款金額下來，他們不信向銀行小姐詢問，
      但是銀行小姐知道不是我本人洽詢，於是回拒他的詢問，
      庚○○便夥同其他兩名男子在我住處前，從口角演變成肢
      體衝突，但因我受傷不是很嚴重，所以並未驗傷」 (警甲
      卷第366頁)、「編號 (二)壬○○．．．編號 (三)庚○○
      ．．．編號 (五)丁○．．．的三名男子就是阿水向我們
      催討債務的人沒錯，就是他們三個開一台紅色自小客來找
      我們放收款的，並且和我發生肢體衝突的三個人沒錯，其
      中是丁○出手打我，庚○○與壬○○則在一旁觀看(警甲
      卷第366、367頁)、「我與庚○○是國中同學，我知道他
      ，但是彼此之間並未聯繫，也沒仇隙」 (警甲卷第367頁)
      ；於偵查中並證稱「我向他（即被告庚○○）借2萬元，
      實拿1萬6千元，他說每十天4千元 (偵2卷第269頁)、「我
      看見報紙上登小額借款，上面有電話，我打電話過去，之
      後就有三男生來我向他們借2萬元有簽本票，時間是在93
      年4月向他們借，我除本票外並扣我的身分證」 (偵2卷第
      269頁)、「在警訊時我有指認是庚○○、壬○○、丁○等
      三人」 (偵2卷第269頁)、「他們有到店裡也有打電話恐
      嚇我說若錢不還店就不要開了」 (偵2卷第270頁)。參諸
      被害人丙○○匯款支付利息之受款人帳戶為如附表編號1
      所示之陳琦帳戶，此適與被告庚○○、壬○○、丁○等人
      貸款予其他人所用以收受利息之帳戶相同，且被告庚○○
      、壬○○、丁○等人貸款予其他人時所用之稱呼亦為「阿
      水」。足見被害人丙○○之前開證述應與事實相符而可採
      信。
（三）證人酉○○於警詢中供稱「我第一次在路旁的廣告條上看
      見登載「身分證可借款」的廣告，所以根據撥打刊登之廣
      告電話與綽號『江先生』不詳男子借款」、們的電話，但
      是「他們有留一支行動電話0000000000供我聯絡」（警甲
      卷第599頁)、「警方所查扣之．．．酉○○重型機車駕照
      正本乙張及商業本票乙張 (93年7月16日、面額10萬元、
      票號TS-171243)中本票是我本人所親自捺印簽具的沒錯；
      身分證 (應為駕照)是我本人所有，借款時質押留下的」
      （警甲卷第600頁)、「江先生曾於93年11月16日至11月23
      日止這段期間某天晚上，正確日期我不知道，他曾獨自一
      人前來我的住處，當時只有我跟我太太鍾鳳秋等二人在場
      ，他為了催討債務與我們發生口角，並且喝令我們夫妻上
      車，意圖要將我們押走，但是經我們周旋拒絕之後，「江
      先生」回到車上拿了一支球棒，持球棒到我神明桌前用力
      將桌上的燈罩及燈源打壞，離開時並揚言「你再不還錢，
      就走著瞧」（警甲卷第603頁)、「經我以照片方式指認事
      證：於93年7月16日當天來的人我可以指認出是自稱「江
      先生」 (編號五)辛○○放款給我及固定向我收款及催討
      利息的人沒錯，另一名是 (編號四)乙○○沒錯，我確認
      是辛○○持球棒毀損我住處神明桌上物品及出言恐嚇的男
      子沒錯」、「警方提示扣案之木質球棒 (證物編號四)是
      辛○○毀損我財物之工具」（警甲卷第605頁)。參諸本件
      警方確實在屏東縣屏東市○○○路125號5樓之2辛○○與
      乙○○住處查獲如附表六編號4所示之木棒。足認證人酉
      ○○之供述應與事實相符而可採信。
（四）被告壬○○於警詢中供稱地下錢莊負責人是他自己。他有
      請被告丁○幫忙開車; 我是以每日1千元整發放薪資給丁○，按月計算一次約2萬至3萬不等給他當零用金 (偵2卷
      第51頁)。他負責電話放款徵信，丁○負責開車載他出門
      收放款 (偵2卷第52頁)。足證被告壬○○、丁○確實有共
      同犯常業重利犯行。被告辛○○於偵查中證稱他職業是地
      下錢莊員工，受僱於乙○○，他只是公司員工，工作內容
      幫乙○○接電話、聯絡客戶、收錢 (偵2卷第167頁)。同
      案被告乙○○於警詢中亦供稱「 (問：為何警方在你住處
      查扣借人質押證件及商業本票等物品?) 因為庚○○說每
      個點的東西 (借款人質押證件及商業本票)都由個點負責
      保管交接，不能擅自處理，所以才被警方查獲」 (偵2卷
      第216、217頁)、「因為辛○○休息，庚○○請我接替辛○○的位子，接聽借貸廣告電話並從事收放款工作」 (偵
      2 卷第217頁)、「高雄地區是以壬○○為主、丁○為輔」
      、「因為之前庚○○已經有刊登廣告，所以我只負責不特
      定借款人來電諮詢」 (偵2卷第218頁)。「我個人都是親
      自前往收款。收回之款項我個人負責保管，如果清償收款
      達20萬元以上，我必須拿出10萬元交給庚○○或者匯款給
      庚○○，庚○○有時會親自過來拿，我曾匯款到邱旭澄的
      郵局帳戶內，局號帳號我已經忘記了; 此外今年9月過後
      就由辛○○管帳並匯到蘇冠瑋的郵局存摺內，再叫壬○○
      領錢出來轉交給庚○○」 (偵2卷第219頁)、「庚○○是
      老闆，丁○、壬○○、辛○○、蘇冠瑋、Ｈ○○、盧志宏
      是庚○○雇用之員工．．．」 (偵2卷第224頁)；於偵查
      中亦供稱「辛○○和我是朋友，他幫我開車和收錢，及一
      起到客戶家放款」 (偵2卷第149頁)、「我們集團的老闆
      是庚○○」、「若所收的公款若滿20萬元，就匯10萬元給
      他，有時他也會回來拿，匯錢大部份是匯到壬○○所提供
      邱旭澄的帳戶，我7月間就有匯2次，之後辛○○就直接匯
      到蘇冠瑋郵局的帳戶內，再由壬○○將錢交給庚○○，因
      為壬○○和庚○○住一起，庚○○將蘇冠瑋的郵局的帳簿
      和金融卡拿到高雄交給壬○○」 (偵2卷第210頁)、「高
      雄是由壬○○和丁○在經營，屏東市是由我和辛○○在做
      」 (偵2卷第211頁)；於本院亦供稱他幫被告庚○○負責
      屏東部分，手下只有辛○○1人，庚○○1個月付他3萬5千
      元，每個月底以貸款及清償的款項為標準，他分得百分之
      35，辛○○是之前庚○○就請來的（94年3月22日訊問筆
      錄）。足證被告辛○○確實有與同案被告乙○○共同犯常
      業重利犯行，而且被告壬○○、丁○、辛○○及同案被告
      乙○○共同之老闆為庚○○，彼5人均有常業重利之犯意
      聯絡，行為分擔。
          依卷附通聯譯文所載被告庚○○於93年7月26日以電
      話告知被告壬○○稱岡山那個收垃圾的，不能再放款（
      警乙卷第190頁）；93年7月27日被告壬○○以電話告知被
      告庚○○稱：「他兒子說明天」，被告庚○○：「好啊」
      ，被告壬○○：「張明慧3000拿到了」（警乙卷第190頁
      ）；被告庚○○於93年7月26日以電話通知被告辛○○「
      要按照上班守則」「你要好好做，該有的福利我會給你們
      」（警乙卷第191頁）；被告庚○○於93年6 月1日以電話
      通知被告丁○「你抄一下，0000000000靠近澄清湖，約在
      仁武路比較大目標，收兩萬，不要太晚！」（警乙卷第
      160頁）；另參諸被告壬○○等人押走被害人己○○時被
      告庚○○與被告壬○○之前開聯絡過程，益徵被告庚○○
      有與被告壬○○、丁○、辛○○及同案被告乙○○共同常
      業重利犯行。
（五）至於被告戊○○部分，本案其餘被告於警詢、偵查及本院
      審理中均未供述有與被告戊○○共同經營常業重利犯行。
      再依卷附通聯譯文所載，被告戊○○與本件常業重利集團
      負責人即被告庚○○並無任何關於經營重利之電話聯繫，
      僅於93年9月8日打電話請被告壬○○於同日11時30分至火
      車站代為收取「莊可文」付款2000元。惟嗣因無法聯絡「
      莊可文」，故未收取前開款項（警乙卷第221頁），依此
      尚難逕認被告戊○○與被告庚○○等人有共同經營常業重
      利犯行。又依本件各被害人所供述之匯款支付利息帳戶，
      被告庚○○等人所提供之匯款帳戶為如附表一編號1至6帳
      戶，被告戊○○所提供之匯款帳戶為如附表一編號7至10
      帳戶，雙方所提供之帳戶並無重疊。此外，依本件各被害
      人所供述經營重利業者所留之聯絡電話號碼，被告庚○○
      等人所提供之聯絡電話號碼為（07）0000000、000000000
      0、0000000000、0000000000、0000000000、0000000000
      、0000000000、0000000000。被告戊○○所提供之聯絡電
      話號碼為（06）0000000、（06）0000000、0000000000等
      電話，二者均不相同。尚難逕認被告戊○○與被告庚○○
      等人有共同經營常業重利犯行。
          本件雖尚不足以認定被告戊○○與被告庚○○等人有
      共同經營常業重利犯行。惟依如附表三之被害人所供述收
      、放款之人有多人，並非僅係被告戊○○一人為之。故本
      院依如附表三之被害人所指認之對象，參諸彼等匯款支付
      重利利息之帳戶相同等情形，認被告戊○○應與Ｈ○○、
      張育福、申○○、Ａ○○、陳家寶等人有常業重利之犯意
      聯絡、行為分擔。
（六）本件由扣案帳冊及其他扣案物品內容觀之，被告等人所經
      營重利規模顯然甚大。渠等均在報紙上刊登貸款訊息、以
      多線電話供借款人聯絡之用、多人共同從事收放款業務，
      並領有薪資、提供多個郵局帳戶供被害人匯款支付利息，
      顯見被告等人均係以經營重利為業，恃以營生。
        從而，被告等人前開所辯，顯不足採。此外，並有如附
    表五、六、七所示扣案物品扣案可證。本件事證明確，被告
    等前開犯行均堪認定。
二、核被告庚○○、壬○○、丁○所為，係犯刑法第302條第1項
    之剝奪他人行動自由罪（起訴書所列第304條第1項之強制犯
    行之低度行為為剝奪他人行動自由之高度行為所吸收，不另
    論罪。）、第305條之恐嚇危害安全罪、修正前刑法第345條
    之常業重利罪；被告辛○○所為，係犯刑法第305條之恐嚇
    危害安全罪（被害人酉○○部分）、修正前刑法第345條之
    常業重利罪；被告戊○○所為，係犯修正前刑法第345條之
    常業重利罪。被告庚○○與壬○○、丁○、乙○○（已死亡
    ，另為不受理判決）、辛○○及另案被告蘇冠瑋、宇○○等
    人間有犯意聯絡及行為分擔，均為共同正犯；被告戊○○與
    另案被告Ｈ○○、張育福、申○○、Ａ○○、陳家寶等人間
    有犯意聯絡及行為分擔，均為共同正犯。被告庚○○、壬○○、丁○、辛○○所犯上開各罪間，有方法結果之牽連關係
    ，應依修正前刑法第55條之規定，從一重之常業重利罪處斷
    。再被告庚○○曾於92年間因重利案件，經臺灣高雄地方法
    院判處有期徒刑2月確定，甫於92年5月14日准以易科罰金執
    行完畢；被告丁○曾於91年間因違反電子遊戲場業管理條例
    案件，經臺灣高等法院高雄分院判處有期徒刑5月確定，甫
    於91年11月27日易科罰金執行完畢，有臺灣臺南地方法院檢
    察署刑案資料查註紀錄表及臺灣高等法院被告全國前案紀錄
    表各一紙在卷可按，其於5年內故意再犯本件有期徒刑以上
    之罪，均為累犯，應各依法加重其刑。
        爰審酌被告等人之品行、被告庚○○、壬○○為前開常
    業重利之主要經營者，被告丁○、辛○○僅係單純受雇於人
    、被告庚○○、壬○○、丁○、辛○○等人均有暴力討債之
    情形，而被告辛○○情節較輕，被告丁○則係始終坦承犯行
    、被告戊○○為前開常業重利之主要經營者，但無暴力討債
    之情形，及被告等人所經營之常業重利規模非小，不以正途
    取利，竟為重利犯行，使人急需資金者愈陷窮困，及渠等犯
    罪後態度等一切情狀，各量處如主文所示之宣告刑示懲。另
    被告丁○、戊○○、辛○○犯罪均在96年4月24日以前，依
    中華民國96年罪犯減刑條例第2條第1項第3款、第7條規定，
    應將其宣告刑減2分之1，爰減刑如主文所示。至於被告庚○○、壬○○部分，依中華民國96年罪犯減刑條例第3條第1項
    第16款規定不予減刑。
四、沒收部分
（一）附表五部分：
    1.扣案如附表五編號9、10、11、12、14、15、22、25所示
      物品係被告壬○○所有之物，業據被告壬○○於警詢中供
      明在卷（偵2卷第47頁）；被告壬○○於本院並供稱「（
      提示台南縣警察局警卷第272頁至274頁，在高雄市○○區
      ○○街3號20樓之2查獲之扣押物品）問：扣押物品是否你
      們經營放款之用及借款人交付之東西。答：是。（但）其
      中扣案的現金新台幣19萬5千元是庚○○女友江香葦的。
      是在江香葦的房間衣櫥拿出來的」（本院卷(一)第45頁）。
      被告壬○○、丁○於本院亦供稱編號9帳冊7本是登記收放
      款的電話、空白本票兩本是用來收放款、名片兩盒用來廣
      告之用、帳冊三本用來放款記帳用、另編號25所示噴漆1
      罐本來是用來討債用的，但是沒有用過（96年12月19日審
      理筆錄），爰均予宣告沒收。
    2.扣案如附表五編號3所示之物品係共犯蘇冠瑋所有，供附
      表二編號7至11所示被害人匯款之用，爰併予宣告沒收。
    3.扣案如附表五編號20所示行動電話手機1支，被告丁○雖
      於本院供稱該0000000000紅色手機是他的，這是他自己的
      行動電話，沒有使用這支手機放款（96年12月19日審判筆
      錄）。惟依卷附通聯譯文所載，被告丁○係持前開電話與
      其他被告聯繫有關經營重利業務之物，應認係供犯罪所用
      之物，併予宣告沒收。
    4.扣案如附表五編號1、2、4、5、7、19所示物品均非被告
      所有之物品，爰不予宣告沒收。
    5.扣案如附表五編號6、18所示物品雖係被告壬○○、庚○○所有，但並未供渠等犯罪之用，爰不予宣告沒收。
    6.扣案如附表五編號8、13、17、23所示物品，因證件並非
      被告所有，而本票中亦有部分（二分之一金額）被告確實
      有債權存在，爰不予宣告沒收。
    7.扣案如附表五編號16所示現金部分，被告壬○○供稱是庚○○女友江香葦的，是在江香葦的房間衣櫥拿出來的（本
      院卷(一)第45頁）。且亦無證據足認係被告等人所有，因前
      開犯罪所得之物，爰不予宣告沒收。
    8.扣案如附表五編號21所示行動電話手機1支，被告壬○○
      於本院供稱該0000000000藍色手機是他的，跟朋友聯絡，
      忘記放款有無使用這支手機（96年12月19日審判筆錄）。
      依卷附通聯譯文所載，被告壬○○亦未持前開電話與其餘
      被告或借款人聯絡，無法證明係供犯罪所用之物，爰不予
      宣告沒收。
    9.扣案如附表五編號24所示鋁製球棒2支，被告丁○供稱球
      棒是放在車上防身，討債沒有用到球棒（96年12月19日審
      判筆錄），且亦無法證明係供犯罪所用之物，爰不予宣告
      沒收。
（二）附表六部分：
    1.如附表六編號8所示之行動電話手機除廠牌摩託諾拉序號
      0000000000000000門號0000000000及廠牌BENTEN序號0000
      00000000000門號0000000000是被告辛○○所有之物外，
      其餘為共犯乙○○所有等情，業據被告辛○○供明在卷（
      偵2卷第112、113頁）。共犯乙○○供稱前開電話係經營
      重利聯絡客戶用的，業據同案被告乙○○供明在卷（偵2
      卷第149頁）；被告辛○○亦供稱刊登貸款廣告所留電話
      都是轉接到警方所扣押的行動電話上 (偵2卷第116頁)，
      爰均予宣告沒收。
    2.如附表六編號15所示之影印機是被告辛○○所有，以前就
      買的，作為其在地下錢莊工作時登記收放款情形的表格影
      印用的，業據被告辛○○供明在卷 (偵2卷第168頁)，爰
      予宣告沒收。
    3.如附表六編號7所示本票四本、編號5所示廣告印章1個、
      編號9所示帳冊9本、編號11所示放款分類廣告報紙3張、
      是被告辛○○與乙○○共用的，業據被告辛○○供明在卷
      (偵2卷第168頁)，且係供經營常業重利所用之物，爰均予
      宣告沒收。
    4.如附表六編號4所示之木質球棒1支係共犯乙○○所有，業
      據被告辛○○供明在卷 (偵2卷第167頁)，而該球棒經被
      害人酉○○指認係被告辛○○持往暴力討債所用之物已如
      前述，爰予宣告沒收。
    5.至於扣案如附表六編號1所示之手銬1付，被告辛○○於本
      院供稱是乙○○所有，當時乙○○帶這個去銬己○○（96
      年12月19日審判筆錄）；編號2所示之現金4300元，被告
      辛○○於本院供稱是乙○○所有，應該是他當天收利息的
      錢（96年12月19日審判筆錄），爰予宣告沒收。
    6.扣案如附表六編號10所示之假手榴彈部分，同案被告乙○○於警詢時供稱是蘇冠瑋介紹再由辛○○及蘇冠瑋載他前
      往，於93年9月底中秋節前夕拿到的，只是單純持有並未
      拿它來犯其他刑案（偵2卷第220頁）「在93年9月底蘇冠
      瑋告訴我綽號「蘇燕力」的鍾富名拿一顆手榴彈要抵押借
      錢，叫我過去看，我和蘇冠瑋、辛○○去鍾富名的家看時
      除了一顆手榴彈外尚有一顆達姆彈，蘇冠瑋問我好不好，
      後來辛○○拿2萬元給鍾富名後，我們並未要求鍾富名寫
      本票，也未要求要付利息，後來蘇冠瑋就將那顆手榴彈拿
      回屏東市○○○路警方查獲藏置」 (偵2卷第220頁），亦
      非供本案犯罪所用之物；如附表編號12所示被害人所抵押
      之證件、本票等物，因證件並非被告所有，而本票中亦有
      部分（二分之一金額）被告確實有債權存在；另如附表六
      編號13所示之木棒是乙○○買來防身用的，編號14所示膠
      帶一捲是乙○○做汽車黏貼用，編號3所示狙擊鏡是辛○○的，沒有供做任何用途；編號6所示辛○○郵局存摺1本
      是沒有供犯罪所用；王榮壕郵局存摺1本是王榮壕所有（
      即非被告所有），借被告辛○○供客戶匯錢用的，業據被
      告辛○○供明在卷 (偵2卷第167頁)，爰均不予宣告沒收
      。
（三）附表七部分：
    1.扣案如附表七編號21所示帳冊5本係被告戊○○所有，且
      係供經營常業重利所用之物，業據被告戊○○於警詢中供
      明在卷（偵2卷第90頁），爰予宣告沒收。
    2.扣案如附表七編號1至18、20所示物品，因證件並非被告
      所有，而本票中亦有部分（二分之一金額）被告確實有債
      權存在，爰不予宣告沒收。
    3.扣案如附表七編號19所示物品，因係被害人Ｂ○○所有，
      且其已領回，有卷附警詢筆錄（偵4卷第38頁）及認領保
      管單（偵4卷第44頁）可稽，爰不予宣告沒收。
五、另被告行為後刑法於95年7月1日修正施行其中：
（一）關於修正之刑法第2條第1項為新舊法比較適用之準據法，
      本身無關行為可罰性要件之變更，非屬刑罰法律變更，無
      比較新舊法問題，應逕適用修正後之規定。
（二）刑法第28條將「二人以上共同『實施』犯罪之行為者，為
      共犯」規定，修正為「二人以上共同『實行』犯罪之行為
      者，為共犯」，排除「陰謀」、「預備」共同正犯之適用
      ，減縮共同正犯成立之範圍（參該條立法理由一、）。惟
      本件被告不論依新法或舊法均成立共同正犯，修正後規定
      並未較有利於被告，應依修正後刑法第2條第1項前段規定
      ，適用修正前刑法第28條規定。
（三）現行刑法第2條第1項明文規定：「行為後法律有變更者，
      適用行為時之法律。但行為後之法律有利於行為人者，適
      用最有利於行為人之法律。」惟此「法律變更」與法律修
      正之概念有別；所謂法律變更應係指因法律修正而「刑罰
      」有實質之更異而言（如修正後新舊法法定本刑輕重變更
      或犯罪構成要件寬嚴不同），始有依上開規定為準據法而
      比較適用新法或舊法之問題。如新舊法處罰之輕重仍然相
      同（例如僅形式上修正法律用語或條次移列），並無有利
      或不利之情形，即無適用上開規定為比較之餘地，自應依
      一般法律適用之原則，適用現行、有效之裁判時法論處（
      最高法院95年度台上字第6159號判決參照）。關於刑法第
      38條沒收之規定，僅形式上修正法律用語使之較為明確，
      並未因法律修正而使沒收範圍有實質之變更，即無適用上
      開規定為比較之餘地，自應依一般法律適用之原則，適用
      修正後之刑法第38條第1項第2款之規定。
（四）關於刑法第47條累犯之規定，不論依修正前之刑法第47條
      ，或修正後之刑法第47條第1項之規定，本件被告於有期
      徒刑執行完畢後，五年內故意再犯本件有期徒刑以上之罪
      ，均符合累犯要件，新法規定並未對被告較有利，應逕依
      修正前之刑法第47條規定，論以累犯。
（五）修正後之刑法刪除第55條關於牽連犯之規定。本件被告所
      犯上開各罪間有方法結果之牽連犯關係，依修正前即行為
      時之規定，應從一重之常業重利罪處斷；依修正後之刑法
      既已刪除牽連犯之規定，則所犯上述各罪應依數罪併罰之
      規定分論併罰。比較新舊法之規定，修正後之規定並非較
      有利於被告，依修正後刑法第2條第1項前段之規定，應適
      用行為時之法律，即適用修正前刑法第55條牽連犯之規定
      ，從一重之常業重利罪處斷。
（六）關於刑法第56條連續犯及第345條常業重利罪之規定，業
      已刪除。被告之犯行，因行為後新法業已刪除連續犯及第
      345 條常業重利罪之規定，此刪除顯已影響行為人刑罰之
      法律效果，自屬法律有變更。依修正後刑法第2條第1項規
      定，比較新、舊法結果，如依舊法被告僅成立一常業重利
      罪；如依新法被告將成立數罪，併合處罰。是仍應適用較
      有利於被告之行為時法律即舊法論以一常業重利罪。
六、不另為無罪諭知部分
        本件公訴意旨另認本件被告庚○○所為尚涉有組織犯
    罪防制條例第3條第1項前段之罪及洗錢防制法第9條第3項之
    罪；被告壬○○、丁○、辛○○及被告戊○○等人前開所
    為尚涉有組織犯罪防制條例第3條第1項後段之罪及洗錢防制
    法第9條第3項之罪；被告辛○○尚有參與前開妨害己○○
    自由及恐嚇甲○○犯行，涉有刑法第302條第1項、第304條
    第1項、第305條之罪；被告等人尚有於如附表四所示之時
    間貸款予如附表四所示之被害人之重利犯行。經查：
（一）按犯罪事實應依證據認定之，無證據不得認定其犯罪事實
      。又不能證明被告犯罪者，應諭知無罪之判決，刑事訴訟
      法第154條第2項、第301條第1項分別定有明文。又認定不
      利被告之事實，須依積極證據，苟積極證據不足為不利於
      被告事實之認定時，即應為有利於被告之認定，更不必有
      何有利之證據；而所謂「積極證據足以為不利被告事實之
      認定」，係指據為訴訟上證明之全盤證據資料，在客觀上
      已達於通常一般之人均不致於有所懷疑，而得確信被告確
      曾犯罪之程度，若未達此一程度，而有合理懷疑之存在時
      ，即無從為有罪之認定，最高法院30年上字第876號及76
      年台上字4986號分別著有判例可資參照。依組織犯罪防制
      條例第2條規定，本條例所稱之犯罪組織，係指3人以上，
      有內部管理結構，以犯罪為宗旨或以其成員從事犯罪活動
      ，具有集團性、常習性及脅迫性或暴力性之組織。其中所
      謂「內部管理結構」及「常習性」，法條上雖無明文規定
      ，但在實務上該條所稱之「內部管理結構」，係指有上下
      從屬關係之謂，亦即組織內部有主持人或首領與幫眾層級
      之分，有階級領導，下屬須服從主持人或首領之命令行事
      ，違抗者依內部規範懲處。公訴人雖起訴被告庚○○等人
      組織以從事常業重利及恐嚇危害安全為犯罪宗旨之地下錢
      莊，而其餘被告則參與被告庚○○之地下錢莊，屬於參與
      組織犯罪，然所謂犯罪組織，必須有內部管理結構，下屬
      須服從首腦指揮，違反者有內部規範懲處，但就被告庚○○所組織之地下錢莊而言，檢察官並未舉證其有下屬須服
      從首腦指揮，若有違抗，內部將予以何種懲處之情事，並
      且遍觀卷內所有資料，亦無此類之積極證據，實與組織犯
      罪條例所謂之犯罪組織不同，公訴人認被告庚○○涉有主
      持、操縱或指揮犯罪組織罪嫌，其餘涉有參與犯罪組織罪
      嫌，尚乏依據。因公訴人認此部分與前開有罪部分有牽連
      犯之裁判上一罪關係，爰均不另為無罪之諭知。
（二）按被告行為時洗錢防制法第3條第1項第5款固規定常業重
      利罪係洗錢防制法所稱重大犯罪。惟95年5月30日修正公
      布同年7月1日施行之洗錢防制法第3條已將常業重利罪部
      分刪除，未列入洗錢防制法所稱之重大犯罪。嗣於96年7
      月11日公布施行同年月13日生效之洗錢防制法第3條第2項
      第1款始復將重利罪犯罪所得在新臺幣五百萬元以上者，
      列為洗錢防制法所稱之重大犯罪。比較新舊法，應以95年
      5月30日修正公布同年7月1日施行之洗錢防制法第3條最有
      利於被告。亦即，本件被告等人所為並非（95年5月30日
      修正公布同年7月1日生效）洗錢防制法第3條所稱之重大
      犯罪，自無（95年5月30日修正公布同年7月1日生效）洗
      錢防制法第9條第3項之適用。再者，洗錢防制法之制定，
      旨在防止特定重大犯罪不法所得之資金或財產，藉由洗錢
      行為，諸如經由各種金融機關或其他交易管道，轉換成為
      合法來源之資金或財產，切斷資金與當初犯罪行為之關連
      性，掩飾或隱匿犯罪行為或該資金不法來源或本質，使偵
      查機關無法藉由資金之流向追查犯罪行為，其所保護之法
      益為國家對特定重大犯罪之追訴及處罰。又洗錢乃指行為
      人為掩飾或隱匿因自己重大犯罪所得財物或財產上之利益
      （洗錢防制法第2條第1款），或行為人掩飾、收受、搬運
      、寄藏、故買或牙保他人因重大犯罪所得財物或財產上之
      利益（同法第2條第2款）。除利用不知情之合法管道（如
      金融機關）為之者外，其他使所得財物或利益之來源合法
      化，或改變該財物或利益之本質，以避免追訴處罰之掩飾
      、藏匿犯特定重大犯罪所得財產或利益之行為均屬之。若
      非先有犯罪所得或利益，再加以掩飾或隱匿，而係取得犯
      罪所得或利益之犯罪手段，或未合法化犯罪所得或利益之
      來源，而能一目了然來源之不法性，即非洗錢防制法所規
      範之對象。亦即，洗錢防制法第9條第3項之洗錢罪，乃以
      掩飾、或隱匿因自己重大犯罪所得財物或財產上利益，為
      其構成要件。查被告等人以如附表一所示之帳戶供借款人
      匯入款項，已如前述，是被告等人利用上開帳戶供借款人
      匯款之行為，係被告等人取得常業重利犯罪所得之手段，
      並非被告於取得常業重利之犯罪所得後，另為掩飾或隱匿
      犯罪所得財物之行為，致使其犯罪所得財物，得以合法化
      其來源，或改變該財物之本質，此由偵查機關得藉由該帳
      戶之匯款人姓名及帳號，追查匯款人之資料及資金來源，
      據以認定該資金來源之不法性，從而匯入上開人頭帳戶之
      資金與當初犯罪行為之關連性並未因而切斷，與掩飾或隱
      匿犯重大犯罪所得財物或財產上利益之行為之性質，有所
      不符，是被告等人於實施常業重利犯行時，提供上開人頭
      帳戶供借款人繳納本金及利息款項，核與洗錢防制法第9
      條第3項洗錢罪之構成要件，尚屬有間，自難論以洗錢防
      制法第9條第3項之洗錢罪。因公訴人認此部分與前開有罪
      部分有牽連犯之裁判上一罪關係，爰均不另為無罪之諭知
      。
（三）被告辛○○堅決否認有參與妨害己○○行動自由犯行，辯
      稱被害人己○○部分，他只有載乙○○去和其他被告會合
      ，就離開，並沒有參與押人 (95年10月4日準備程序筆錄
      、96年12月19日審判筆錄)。經查：
    1.依卷附通聯譯文所載，同案被告乙○○於93年8月25日23
      時28分通知被告辛○○稱「謨仔（按應係茂仔，即被告壬○○）」載1個「害仔（按應係己○○）」，被告辛○○
      問稱「我們的害仔，還是他們的害仔」，被告乙○○答稱
      「模仔（茂仔）他們的」（警卷第206頁）。顯見被害人
      己○○被抓時，被告辛○○並不在場。
    2.本案被告庚○○、丁○、壬○○及同案被告乙○○於警詢
      及偵查中均未供述被告辛○○有參與押走害人己○○之犯
      行；而被害人己○○、甲○○所指認之押走被害人己○○
      之人（警甲卷第335、336、352頁）亦均無被告辛○○。
      從而，依現存之證據，尚無從認定被告辛○○有參與押走
      被害人己○○並恐嚇被害人甲○○犯行。因公訴人認此部
      分與前開有罪部分有牽連犯之裁判上一罪關係，爰不另為
      無罪之諭知。
（四）起訴書並未將如附表四所示之被害人之供述部分列為證據
      ，因此欲認定被告等人有如附表四所示之犯行部分尚乏依
      據。再依如附表四所示之被害人之供述之重利集團成員之
      提供之聯絡電話（0000000000）、匯款帳戶（李清樺所開
      立之局號0000000帳號0000000帳戶）亦均與被告等人提供
      予借款人之聯絡電話、匯款帳戶不同。況且此部分借款人
      之借款時間均在92年間，亦與如附表二、三所示被害人之
      借款時間有異。從而，本件依現存之證據尚不足以證明被
      告等人有於如附表四所示之時間貸款予如附表四所示之被
      害人之重利犯行。因公訴人認此部分與前開有罪部分有牽
      連犯之裁判上一罪關係，爰均不另為無罪之諭知。
七、據上論斷，應依刑事訴訟法第299條第1項前段，修正施行後
    刑法第2條第1項、第28條、刪除前刑法第345條、刑法第302
    條第1項、第305條、修正施行前刑法第55條、第47條、修正
    施行後刑法第38條第1項第2款、第3款，刑法施行法第1條之
    1 ，中華民國96年罪犯減刑條例第2條第1項第3款、第7條，
    判決如主文。
本件經檢察官宙○○到庭執行職務
中    華    民    國    97    年    3     月    21    日
                    刑事第四庭審判長法  官  鄭文祺
                                    法  官  許蕙蘭
                                    法  官  黃翰義
以上正本證明與原本無異。
如不服本判決應於收受本判決後10日內向本院提出上訴書狀，並
應敘述具體理由。如未敘述上訴理由者，應於上訴期間屆滿後20
日內向本院補提理由書狀（均須按他造當事人之人數附繕本）「
切勿逕送上級法院」。
                                    書記官  黃雅雲
中    華    民    國    97    年    3     月    21    日
附錄本案論罪科刑法條全文：
刑法第302條
私行拘禁或以其他非法方法，剝奪人之行動自由者，處五年以下
有期徒刑、拘役或三百元以下罰金。
因而致人於死者，處無期徒刑或七年以上有期徒刑，致重傷者，
處三年以上十年以下有期徒刑。
第一項之未遂犯罰之。
刑法第305條
以加害生命、身體、自由、名譽、財產之事，恐嚇他人致生危害
於安全者，處二年以下有期徒刑、拘役或三百元以下罰金。
（刪除前）刑法第345條
以犯前條之罪為常業者，處五年以下有期徒刑，得併科三千元以
下罰金。
附表一：
┌──┬────┬────┬──────┐
│編號│戶    名│金融機構│  帳號      │
├──┼────┼────┼──────┤
│1   │陳琦    │郵局    │局號0000000 │
│    │        │        │帳號0000000 │
├──┼────┼────┼──────┤
│2   │許峻豪  │同上    │局號0000000 │
│    │        │        │帳號0000000 │
├──┼────┼────┼──────┤
│3   │王榮壕  │同上    │局號0000000 │
│    │        │        │帳號0000000 │
├──┼────┼────┼──────┤
│4   │郭文嘉  │同上    │局號0000000 │
│    │        │        │帳號0000000 │
├──┼────┼────┼──────┤
│5   │蘇冠瑋  │同上    │局號0000000 │
│    │        │        │帳號0000000 │
├──┼────┼────┼──────┤
│6   │謝佳紋  │同上    │局號0000000 │
│    │        │        │帳號0000000 │
├──┼────┼────┼──────┤
│7   │郭怡吟  │同上    │局號0000000 │
│    │        │        │帳號0000000 │
├──┼────┼────┼──────┤
│8   │吳賀富  │同上    │局號0000000 │
│    │        │        │帳號0000000 │
├──┼────┼────┼──────┤
│9   │壬○○  │同上    │局號0000000 │
│    │        │        │帳號0000000 │
├──┼────┼────┼──────┤
│10  │嚴雅玟  │同上    │局號0000000 │
│    │        │        │帳號0000000 │
└──┴────┴────┴──────┘
附表二：
┌─┬────┬────┬──────┬─────┬────┬───┐
│編│犯罪行為│  日期  │  貸款金額  │   利息   │  被害人│匯款郵│
│號│人      │        │            │          │        │局帳戶│
├─┼────┼────┼──────┼─────┼────┼───┤
│1 │庚○○  │93年7月 │2萬元       │每7日利息 │己○○  │陳琦  │
│  │壬○○  │下旬某日│            │3000元    │        │許峻豪│
│  │丁○    ├────┼──────┼─────┤        │      │
│  │乙○○  │93年8月 │3萬元（代友 │每7日利息 │        │      │
│  │辛○○  │中旬    │人借款）    │6000元    │        │      │
├─┼────┼────┼──────┼─────┼────┼───┤
│2 │庚○○  │93年4月 │2萬元       │每10日利息│丙○○  │陳琦  │
│  │丁○    │中旬某日│            │4000元    │        │      │
│  │壬○○  │        │            │          │        │      │
├─┼────┼────┼──────┼─────┼────┼───┤
│3 │壬○○  │93年11月│1萬元       │每7日利息 │癸○○  │無    │
│  │丁○    │22日    │            │2000元    │        │      │
├─┼────┼────┼──────┼─────┼────┼───┤
│4 │蘇冠瑋  │93年6月3│2萬元       │每10日利息│Ｅ○○  │王榮壕│
│  │乙○○  │0日     │            │3000元    │        │許峻豪│
│  │辛○○  │        │            │          │        │      │
│  │宇○○  │        │            │          │        │      │
├─┼────┼────┼──────┼─────┼────┼───┤
│5 │乙○○  │93年8月1│3萬元       │每10日利息│巳○○  │王榮壕│
│  │辛○○  │2日     │            │5000元    │        │許峻豪│
│  │蘇冠瑋  │        │            │          │        │      │
├─┼────┼────┼──────┼─────┼────┼───┤
│6 │辛○○  │93年10月│4萬元       │每10日利息│玄○○  │王榮壕│
│  │乙○○  │20日    │            │6000元    │        │郭文嘉│
│  │壬○○  │        │            │          │        │      │
│  │庚○○  │        │            │          │        │      │
│  │丁○    │        │            │          │        │      │
│  │戊○○  │        │            │          │        │      │
├─┼────┼────┼──────┼─────┼────┼───┤
│7 │辛○○  │93年10月│2萬元       │每10日利息│亥○○  │蘇冠瑋│
│  │        │21日    │            │2600元    │        │郭文嘉│
├─┼────┼────┼──────┼─────┼────┼───┤
│8 │同上    │93年2月2│2萬元       │每7日利息 │Ｄ○○  │蘇冠瑋│
│  │        │6日     │            │4000元    │        │郭文嘉│
│  │        │        │            │          │        │謝佳紋│
│  │        │        │            │          │        │王榮壕│
├─┼────┼────┼──────┼─────┼────┼───┤
│9 │辛○○  │93年7月1│5萬元       │每10日利息│酉○○  │蘇冠瑋│
│  │乙○○  │6日     │            │10000元   │        │王榮壕│
├─┼────┼────┼──────┼─────┼────┼───┤
│10│辛○○  │93年7月2│2萬5千元    │每10日利息│天○○  │蘇冠瑋│
│  │丁○    │4日     │            │5000元    │        │謝佳紋│
│  │庚○○  │        │            │          │        │王榮壕│
├─┼────┼────┼──────┼─────┼────┼───┤
│11│辛○○  │93年2月 │5萬元、10萬 │每1萬元每7│午○○  │蘇冠瑋│
│  │        │間某日  │元、8萬元， │日利息1000│        │郭文嘉│
│  │        │        │合計23萬元  │元        │        │謝佳紋│
│  │        │        │            │          │        │王榮壕│
├─┼────┼────┼──────┼─────┼────┼───┤
│12│庚○○  │93年7月2│2萬元       │每7日利息 │Ｂ○○  │      │
│  │辛○○  │7日     │            │2200元    │        │      │
└─┴────┴────┴──────┴─────┴────┴───┘
附表三：戊○○部分
┌─┬────┬────┬──────┬─────┬────┬───┐
│編│犯罪行為│  日期  │  貸款金額  │   利息   │  被害人│匯款郵│
│號│人      │        │            │          │        │局帳戶│
├─┼────┼────┼──────┼─────┼────┼───┤
│1 │Ｈ○○  │93年6月9│1萬元       │每7日利息 │戌○○  │郭怡吟│
│  │張育福  │日      │            │1800元    │        │吳賀富│
│  │戊○○  │        │            │          │        │壬○○│
│  │        │        │            │          │        │嚴雅玟│
├─┼────┼────┼──────┼─────┼────┼───┤
│2 │戊○○  │93年11月│6萬元       │每10日利息│Ｆ○○  │無    │
│  │張育福  │17日    │            │10800元   │        │      │
│  │申○○  │        │            │          │        │      │
├─┼────┼────┼──────┼─────┼────┼───┤
│3 │戊○○  │93年7月1│各1萬元，合 │每萬元每7 │丑○○  │郭怡吟│
│  │        │2日、8月│計2萬元     │日利息2000│        │吳賀富│
│  │        │4日     │            │元        │        │壬○○│
│  │        │        │            │          │        │嚴雅玟│
├─┼────┼────┼──────┼─────┼────┼───┤
│4 │戊○○  │93年11月│2萬5千元    │每10日利息│黃○○  │嚴雅玟│
│  │        │10日    │            │5000元    │        │      │
├─┼────┼────┼──────┼─────┼────┼───┤
│5 │Ｈ○○  │同上    │1萬5千元    │每7日利息 │Ｃ○○  │無    │
│  │張育福  │        │            │2700元    │        │      │
│  │戊○○  │        │            │          │        │      │
├─┼────┼────┼──────┼─────┼────┼───┤
│6 │戊○○  │93年11月│1萬元       │每10日利息│辰○○  │嚴雅玟│
│  │        │8日     │            │1800元    │        │      │
├─┼────┼────┼──────┼─────┼────┼───┤
│7 │戊○○  │93年11月│3萬元       │每10日利息│地○○  │同上  │
│  │        │11日    │            │5400元    │        │      │
├─┼────┼────┼──────┼─────┼────┼───┤
│8 │Ａ○○  │93年10月│2萬元       │每10日利息│子○○  │同上  │
│  │申○○  │30日    │            │4000元    │        │      │
│  │戊○○  │        │            │          │        │      │
├─┼────┼────┼──────┼─────┼────┼───┤
│9 │陳家寶  │93年11月│1萬元       │每7日利息 │Ｇ○○  │      │
│  │戊○○  │21日    │            │2000元    │        │      │
└─┴────┴────┴──────┴─────┴────┴───┘
附表四：
┌─┬────┬────┬──────┬─────┬────┬───┐
│編│犯罪行為│  日期  │  貸款金額  │   利息   │  被害人│匯款郵│
│號│人      │        │            │          │        │局帳戶│
├─┼────┼────┼──────┼─────┼────┼───┤
│1 │宇○○  │92年10月│三萬元      │每七日六千│未○○  │李清樺│
│  │申○○  │下旬某日│            │元        │        │      │
│  │張育福  │        │            │          │        │      │
├─┼────┼────┼──────┼─────┼────┼───┤
│2 │同上    │92年7月 │五萬元      │每十日七千│寅○○  │同上  │
│  │        │下旬某日│            │二百元    │        │      │
├─┼────┼────┼──────┼─────┼────┼───┤
│3 │同上    │92年11月│二萬元      │每十日四千│卯○○  │同上  │
│  │        │下旬某日│            │元        │        │      │
└─┴────┴────┴──────┴─────┴────┴───┘
附表五：
┌─┬───────────────────────┐
│編│扣案物品名稱及數量                            │
│號│                                              │
├─┼───────────────────────┤
│1 │葉懷仁所有之郵局存摺1本、身分證1張及印章1顆   │
├─┼───────────────────────┤
│2 │王鎮鴻郵局存摺1本及印章1顆                    │
├─┼───────────────────────┤
│3 │蘇冠瑋郵局存摺1本及金融卡1張                  │
├─┼───────────────────────┤
│4 │武宗賢中國信託存摺1本                         │
├─┼───────────────────────┤
│5 │陳琦郵局存摺1本、金融卡1張及印章1顆           │
├─┼───────────────────────┤
│6 │壬○○郵局存摺1本及印章1顆                    │
├─┼───────────────────────┤
│7 │陳玶高新銀行存摺1本及印章1顆                  │
├─┼───────────────────────┤
│8 │魏宏龍及龐紫德之支票各1張                     │
├─┼───────────────────────┤│
│9 │帳冊7本                                       │
├─┼───────────────────────┤
│10│空白本票2本                                   │
├─┼───────────────────────┤
│11│空白讓渡書3張                                 │
├─┼───────────────────────┤
│12│空白現金保管條15張                            │
├─┼───────────────────────┤
│13│唐嘉清現金保管條1張                           │
├─┼───────────────────────┤
│14│「日仔會聯絡電話0000000000」名片56張          │
├─┼───────────────────────┤
│15│「日仔會聯絡電話0000000000」名片42張          │
├─┼───────────────────────┤
│16│現金19萬5千元                                 │
├─┼───────────────────────┤
│17│蔡宜蒨及賴盈辰支票各1張                       │
├─┼───────────────────────┤
│18│庚○○彰化銀行存摺1本、金融卡1張及印章1顆     │
├─┼───────────────────────┤
│19│鍾偉豪健保卡1張                               │
├─┼───────────────────────┤
│20│0000000000號行動電話手機1支                   │
├─┼───────────────────────┤
│21│0000000000號行動電話手機1支                   │
├─┼───────────────────────┤
│22│帳冊3本                                       │
├─┼───────────────────────┤
│23│癸○○、許全成、王義發、曹趙阿玉、李明光      │
│  │、林忠輝簽發之本票、身分證及駕照各1張         │
├─┼───────────────────────┤
│24│鋁製球棒2支                                   │
├─┼───────────────────────┤
│25│噴漆1罐                                       │
└─┴───────────────────────┘
附表六：
┌─┬───────────────────────┐
│編│扣案物品名稱及數量                            │
│號│                                              │
├─┼───────────────────────┤
│1 │手銬1付                                       │
├─┼───────────────────────┤
│2 │現金4300元                                    │
├─┼───────────────────────┤
│3 │狙擊鏡1個                                     │
├─┼───────────────────────┤
│4 │木質球棒1支                                   │
├─┼───────────────────────┤
│5 │廣告印章（0000000000、江先生連絡、到期中午12點│
│  │匯款）1個                                     │
├─┼───────────────────────┤
│6 │王榮壕及辛○○郵局存摺各1本及金融卡各1張      │
├─┼───────────────────────┤
│7 │空白本票4本                                   │
├─┼───────────────────────┤
│8 │行動電話手機（含門號）12支                    │
├─┼───────────────────────┤
│9 │帳冊9本                                       │
├─┼───────────────────────┤
│10│假手榴彈（經內政部警政署刑事警察局以Ｘ光透視法│
│  │鑑定認係假手榴彈，有該局94年1月12日刑偵五字第 │
│  │0000000000號鑑驗通知書在卷）1個               │
├─┼───────────────────────┤
│11│刊登之分類廣告報紙3張                         │
├─┼───────────────────────┤
│12│被害人之抵押之身分證等證件共23件              │
├─┼───────────────────────┤
│13│木棒1支                                       │
├─┼───────────────────────┤
│14│膠帶1卷                                       │
├─┼───────────────────────┤
│15│影印機1台                                     │
└─┴───────────────────────┘
附表七：
┌─┬───────────────────────┐
│編│扣案物品名稱及數量                            │
│號│                                              │
├─┼───────────────────────┤
│1 │張王春、戌○○之身分證正本各1張及本票1張      │
├─┼───────────────────────┤
│2 │楊靜宜身分證正本及本票各1張                   │
├─┼───────────────────────┤
│3 │林怡芬身分證正本及本票各1張                   │
├─┼───────────────────────┤
│4 │林榮富身分證正本及本票各1張                   │
├─┼───────────────────────┤
│5 │黃○○身分證正本及本票各1張                   │
├─┼───────────────────────┤
│6 │Ｆ○○身分證正本、行車執照正本及本票各1張     │
├─┼───────────────────────┤
│7 │郭玟伶身分證正本及本票各1張                   │
├─┼───────────────────────┤
│8 │地○○身分證正本及本票各1張                   │
├─┼───────────────────────┤
│9 │Ｇ○○身分證正本、健保卡及本票各1張           │
├─┼───────────────────────┤
│10│鄭秀蓮身分證正本1張及本票2張                  │
├─┼───────────────────────┤
│11│卓淑芬身分證正本1張及本票2張                  │
├─┼───────────────────────┤
│12│丑○○身分證正本1張及本票2張                  │
├─┼───────────────────────┤
│13│何冠澤身分證正本及本票各1張                   │
├─┼───────────────────────┤
│14│邱淑華身分證正本1張及本票5張                  │
├─┼───────────────────────┤
│15│子○○身分證正本及本票各1張                   │
├─┼───────────────────────┤
│16│王清敏身分證正本及本票各1張                   │
├─┼───────────────────────┤
│17│Ｃ○○身分證正本及本票各1張                   │
├─┼───────────────────────┤
│18│Ｂ○○身分證正本及本票各1張                   │
├─┼───────────────────────┤
│19│新竹商銀存摺1本                               │
├─┼───────────────────────┤
│20│辰○○身分證正本及本票各1張                   │
├─┼───────────────────────┤
│21│帳冊5本。                                     │
└─┴───────────────────────┘


司法院資訊處製作；財團法人民間司法改革基金會備份。
